【裁判字號】    90,軍上,2
【裁判日期】    900131
【裁判案由】    逃亡
【裁判全文】
臺灣高等法院臺南分院刑事判決          九十年度軍上字第二號  Ａ
      上  訴  人
      即  被  告  甲  ○  ○
右上訴人因逃亡案件，不服國防部高等軍事法院八十九年度法仁判字第一二四號中華
民國八十九年十二月十四日判決（起訴案號：國防部北部地方軍事法院檢察署八十九
年度訴字第一九二號），提起上訴，本院判決如左：
      主      文
上訴駁回。
      理      由
一、按軍事審判法第一百八十一條第五項規定，被告不服高等軍事法院宣告有期徒刑
    之上訴判決者，得以判決違背法令為理由，向高等法院提起上訴。是向高等法院
    提出上訴，應以原判決違背法令為理由，此係法定要件。若上訴理由狀並未依據
    卷內訴訟資料，具體指摘原判決不適用法則或如何適用不當，或所指摘原判決違
    法情事，顯與法律規定得為向高等法院提出上訴之上訴理由之違法情形，不相適
    合時，均應認為其上訴為違背法律上之程式，應予以駁回。
二、被告甲○○上訴意旨略以：其家住台北，上有年邁之祖母及雙親，因其服役於嘉
    義，思念家人，常請假返家探望，以致請假次數過多，嗣休假期間因祖母生病，
    其擔心祖母病情，一時衝動，思慮不週，始冒請喪假；又其父親因重大慢性疾病
    ，無法工作，家中生活皆賴年邁之母親辛苦工作始得以維持，其不忍見母親如此
    辛苦工作，欲扛起家中重擔，已無心服役，一時不察，未於假滿前歸營，且其於
    逃亡期間多次想出面自首，卻因思及家中父母，不願伊等無依無靠，對自己年少
    無知鑄下大錯十分後悔，其犯後已深深悔悟，爾後絕不再犯，為此提起上訴，懇
    請得依刑法第五十九條之規定，念其係初犯並無前科，因憂心家中狀況始犯此錯
    誤等情，減輕其刑云云。
三、經查被告甲○○係陸軍步兵第一五七旅支援營補勤連二兵，於民國（下同）八十
    九年六月二十日十八時，自臺灣駐地休假離營，應於同年二十四日二十四時返營
    。詎其於假滿前，藉口其祖母過世，以電話向該連連長張健順中尉請喪假，至同
    年月二十九日二十一時止（此部份涉嫌使公務員登載不實罪，未據軍事檢察官起
    訴），嗣其於假滿後，另行起意，以不適應部隊生活及幫助家庭無心於役為由，
    自臺灣駐地潛逃，迨八十九年八月四日二十一時許，始在台北縣樹林市○○路一
    二七巷，為台北市西區憲兵隊緝獲，解送偵辦。原判決以被告坦承犯行，並據證
    人即該管連長張健順中尉到庭證述屬實，核與台北市西區憲兵隊八十九年八月五
    日（八九）轅危字第一０四０號緝獲逃亡官兵解送表所附被告甲○○筆錄記載情
    節相符，復有被告之假單影本三紙及國防部南部地方軍事法院檢察署八十九年七
    月七日（八九）法平字第０三八五七號通緝函文影本附卷可佐為由，認國防部北
    部地方軍事法院初審判決，以被告無故離去職役事證明確，並審酌其不適應部隊
    生活及幫助家庭無心於役之犯罪動機及犯後悔悟等情，依陸海空軍刑法第九十三
    條第三款規定，對被告量處有期徒刑八月，並無不當。又以刑之量定，固屬法院
    自由裁量之職權行使，惟仍應審酌刑法第五十七條所列各款事由及一切情狀，然
    酌量輕重之標準，並非漫無限制，在同一犯罪事實與情節，如別無其他加重或減
    輕之原因，下級審法院量定之刑，亦無過重或失輕之不當情形，則上級審法院對
    下級審法院之職權行使，原則上應予尊重，認該初審判決已就被告有無刑法第五
    十七條所列各款情節加以審酌量刑，並無過重或失輕之不當情形，此外復無其他
    得減輕其刑罰之事由，而駁回被告之上訴。經核原判決已詳為記載所憑證據及認
    定理由，就形式上觀察其認事用法並無違背法令之情形存在。被告上訴意旨猶執
    其幫助家庭無心於役、犯後深深悔悟等詞，徒為減刑之請求，然未具體指摘原判
    決有何不適用法則或適用不當之處，是本件難認為適法之上訴，其上訴顯屬違背
    法律上之程式，應予駁回。
四、據上論斷，應依軍事審判法第一百七十九條、刑事訴訟法第三百九十五條前段，
    判決如主文。
中    華    民    國      九十      年      一      月      三十一      日
                                  臺灣高等法院臺南分院刑事第二庭
                                      審判長法官  游    明    仁
                                            法官  蘇    重    信
                                            法官  林    永    茂
右正本證明與原本無異。
不得上訴。
                                      法院書記官  楊    清    旺
中    華    民    國      九十      年      一      月     三十一       日


司法院資訊處製作；財團法人民間司法改革基金會備份。
